臺灣高等法院高雄分院刑事判決　　　　　　　　　九十一年度交上易字第二六號
　　上　訴　人　台灣高雄地方法院檢察署檢察官
　　上　訴　人
　　即　被　告　甲○○
右上訴人因被告業務過失傷害案件，不服臺灣高雄地方法院九十一年度交易字第一二
三號中華民國九十一年七月三日第一審判決（檢察官聲請案號：九十年度偵字第二○
四三四號），提起上訴，本院判決如左：
      主  文
上訴駁回。
甲○○緩刑參年。
      事實及理由
一、本案經本院審理結果，認第一審以上訴人即被告甲○○犯刑法第二百八十四條第
    一項前段之過失傷害罪，判處拘役伍拾玖日，並諭知易科罰金折算之標準為參佰
    元折算壹日，認事用法及量刑均無不當，應予維持，除引用第一審判決書記載之
    事實、證據及理由（如附件）外，並補充如次：
二、檢察官循告訴人乙○○之請求提起上訴，略以：「被告業於警訊中承認過失傷害
    人時，係執行『送早點』之工作，且其摩托車上尚有兩個裝牛奶的帆布袋，原審
    未調查，認其非業務過失，令人難以信服，且告訴人所受傷之程度非輕，應為『
    重傷』，又被告於檢察官前陳述願賠新台幣二十萬元，事後拒絕賠償，且完全未
    配合該機車之保險給付，是被告虛偽同意賠償乃為求得輕罪，顯無悔意，應判刑
    法第二百八十四條第二項業務上過失傷害人致重傷，處三年以下有期徒刑，不得
    易科罰金，加重被告刑責，以維護告訴人權益」等語。惟按刑法上所謂之「業務
    」，係指以反覆同種類之行為為目的之社會活動而言；查被告甲○○於警訊時並
    未供稱「肇事當時係在執行『送早點』之業務」，而一般賣早點之商店或攤販，
    大都由顧客前來購買當場食用或帶走，鮮少由賣早點者執行『送早點』，本件被
    告甲○○否認肇事當時係在執行『送早點』之業務，肇事現場復未留下被告肇事
    當時係在執行『送早點』業務之任何事證，自不足據以認定被告甲○○肇事當時
    係在執行『送早點』之業務。又按刑法所稱重傷者，謂係以毀敗視能、聽能、語
    能、味能、嗅能、或一肢以上之機能或生殖機能或其他於身體或健康有重大不治
    或難治之傷害而言，刑法第十條第四項第一至六款分別定有明文。查本件被害人
    乙○○因本件車禍雖受有顏面多處擦挫傷併血腫、右鎖骨骨折、右第七、八肋骨
    骨折、左手腕血腫、左、右下肢撕裂傷、右大腿血腫及右手裂傷之傷害，核與刑
    法第十條第四項第一至六款之規定並不相符，自非屬刑法所稱之「重傷」，原審
    以普通過失傷害罪論擬，並無違誤，其判處被告拘役伍拾玖日，量刑上亦無不當
    。檢察官上訴意旨指摘原判決不當，被告甲○○上訴意旨所稱原審量刑過重，俱
    無理由，均應予駁回。
三、查被告甲○○前雖曾於民國七十年間，因詐欺罪經台灣高等法院台南分院判處有
    期徒刑三月確定，惟於七十六年七月二十五日執行完畢，已逾五年，有台灣高等
    法院被告全國前案紀錄表在卷可稽，因一時失忽，偶罹刑典，於本院審理中業與
    告訴人乙○○經臺灣高雄地方法院高雄簡易庭調解成立，賠償新台幣十萬元，並
    給付完畢，亦有調解筆錄影本一紙在卷足憑，經此刑之宣告後，應知警惕而無再
    犯之虞，本院因認暫不執行其刑為適當，予以宣告緩刑三年，以勵來茲。
據上論結，應依刑事訴訟法第三百七十三條、第三百六十八條、刑法第七十四條第二
款，判決如主文。
本案經檢察官彭南雄到庭執行職務。
中      華      民      國    九十一    年      九      月    二十四    日
                              臺灣高等法院高雄分院刑事第三庭
                                  審判長法官  周賢銳
                                        法官  莊崑山
                                        法官  陳中和
右正本證明與原本無異。
不得上訴。
                                  法院書記官  梁美姿
中      華      民      國    九十一    年      九      月    二十五    日
附錄：本判決論罪科刑法條全文
刑法第二百八十四條第一項前段
因過失傷害人者，處六月以下有期徒刑、拘役或五百元以下罰金。
